en: Component package type: BGA; DFN; DIP; LCC; LGA; PGA; PLCC; PLDIP; QFN; QFP; SMD; SOIC; SOP; SOPJ; SOT; SOT-143; SOT-223; SOT-23; SOT-363; SOT-523; SOT-723; SOT-89; SSOP; TO; TO-126; TO-18; TO-220; TO-247; TO-252; TO-263; TO-3; TO-39; TO-5; TO-92; TQFP; TSOP; TSSOP; Other
ja: コンポーネントパッケージのタイプ: BGA; DFN; DIP; LCC; LGA; PGA; PLCC; PLDIP; QFN; QFP; SMD; SOIC; SOP; SOPJ; SOT; SOT-143; SOT-223; SOT-23; SOT-363; SOT-523; SOT-723; SOT-89; SSOP; TO; TO-126; TO-18; TO-220; TO-247; TO-252; TO-263; TO-3; TO-39; TO-5; TO-92; TQFP; TSOP; TSSOP; その他
nb: Komponentpakketype: BGA; DFN; DIP; LCC; LGA; PGA; PLCC; PLDIP; QFN; QFP; SMD; SOIC; SOP; SOPJ; SOT; SOT-143; SOT-223; SOT-23; SOT-363; SOT-523; SOT-723; SOT-89; SSOP; TO; TO-126; TO-18; TO-220; TO-247; TO-252; TO-263; TO-3; TO-39; TO-5; TO-92; TQFP; TSOP; TSSOP; Annen
sv: Förpackningstyp för komponent: BGA; DFN; DIP; LCC; LGA; PGA; PLCC; PLDIP; QFN; QFP; SMD; SOIC; SOP; SOPJ; SOT; SOT-143; SOT-223; SOT-23; SOT-363; SOT-523; SOT-723; SOT-89; SSOP; TO; TO-126; TO-18; TO-220; TO-247; TO-252; TO-263; TO-3; TO-39; TO-5; TO-92; TQFP; TSOP; TSSOP; Annat
ro-RO: Tip pachet de componente: BGA; DFN; DIP; LCC; LGA; PGA; PLCC; PLDIP; QFN; QFP; SMD; SOIC; SOP; SOPJ; SOT; SOT-143; SOT-223; SOT-23; SOT-363; SOT-523; SOT-723; SOT-89; SSOP; TO; TO-126; TO-18; TO-220; TO-247; TO-252; TO-263; TO-3; TO-39; TO-5; TO-92; TQFP; TSOP; TSSOP; Altele
cs: Typ balíčku komponent: BGA; DFN; DIP; LCC; LGA; PGA; PLCC; PLDIP; QFN; QFP; SMD; SOIC; SOP; SOPJ; SOT; SOT-143; SOT-223; SOT-23; SOT-363; SOT-523; SOT-723; SOT-89; SSOP; TO; TO-126; TO-18; TO-220; TO-247; TO-252; TO-263; TO-3; TO-39; TO-5; TO-92; TQFP; TSOP; TSSOP; Jiné
lt-LT: Komponentų pakuotės tipas: BGA; DFN; DIP; LCC; LGA; PGA; PLCC; PLDIP; QFN; QFP; SMD; SOIC; SOP; SOPJ; SOT; SOT-143; SOT-223; SOT-23; SOT-363; SOT-523; SOT-723; SOT-89; SSOP; TO; TO-126; TO-18; TO-220; TO-247; TO-252; TO-263; TO-3; TO-39; TO-5; TO-92; TQFP; TSOP; TSSOP; Kita
hu: Alkatrészcsomag típusa: BGA; DFN; DIP; LCC; LGA; PGA; PLCC; PLDIP; QFN; QFP; SMD; SOIC; SOP; SOPJ; SOT; SOT-143; SOT-223; SOT-23; SOT-363; SOT-523; SOT-723; SOT-89; SSOP; TO; TO-126; TO-18; TO-220; TO-247; TO-252; TO-263; TO-3; TO-39; TO-5; TO-92; TQFP; TSOP; TSSOP; Egyéb
fr: Type d’emballage du composant: BGA; DFN; DIP; LCC; LGA; PGA; PLCC; PLDIP; QFN; QFP; SMD; SOIC; SOP; SOPJ; SOT; SOT-143; SOT-223; SOT-23; SOT-363; SOT-523; SOT-723; SOT-89; SSOP; TO; TO-126; TO-18; TO-220; TO-247; TO-252; TO-263; TO-3; TO-39; TO-5; TO-92; TQFP; TSOP; TSSOP; Autre
vi: Loại bao bì tương thích: BGA; DFN; DIP; LCC; LGA; PGA; PLCC; PLDIP; QFN; QFP; SMD; SOIC; SOP; SOPJ; SOT; SOT-143; SOT-223; SOT-23; SOT-363; SOT-523; SOT-723; SOT-89; SSOP; TO; TO-126; TO-18; TO-220; TO-247; TO-252; TO-263; TO-3; TO-39; TO-5; TO-92; TQFP; TSOP; TSSOP; Khác
pt-PT: Tipo de embalagem do componente: BGA; DFN; DIP; LCC; LGA; PGA; PLCC; PLDIP; QFN; QFP; SMD; SOIC; SOP; SOPJ; SOT; SOT-143; SOT-223; SOT-23; SOT-363; SOT-523; SOT-723; SOT-89; SSOP; TO; TO-126; TO-18; TO-220; TO-247; TO-252; TO-263; TO-3; TO-39; TO-5; TO-92; TQFP; TSOP; TSSOP; Outro
it: Tipo di imballaggio del componente: BGA; DFN; DIP; LCC; LGA; PGA; PLCC; PLDIP; QFN; QFP; SMD; SOIC; SOP; SOPJ; SOT; SOT-143; SOT-223; SOT-23; SOT-363; SOT-523; SOT-723; SOT-89; SSOP; TO; TO-126; TO-18; TO-220; TO-247; TO-252; TO-263; TO-3; TO-39; TO-5; TO-92; TQFP; TSOP; TSSOP; Altro
th: ประเภทบรรจุภัณฑ์ส่วนประกอบ: BGA; DFN; DIP; LCC; LGA; PGA; PLCC; PLDIP; QFN; QFP; SMD; SOIC; SOP; SOPJ; SOT; SOT-143; SOT-223; SOT-23; SOT-363; SOT-523; SOT-723; SOT-89; SSOP; TO; TO-126; TO-18; TO-220; TO-247; TO-252; TO-263; TO-3; TO-39; TO-5; TO-92; TQFP; TSOP; TSSOP; อื่นๆ
zh-CN: 元件包裹类型: BGA; DFN; DIP; LCC; LGA; PGA; PLCC; PLDIP; QFN; QFP; SMD; SOIC; SOP; SOPJ; SOT; SOT-143; SOT-223; SOT-23; SOT-363; SOT-523; SOT-723; SOT-89; SSOP; TO; TO-126; TO-18; TO-220; TO-247; TO-252; TO-263; TO-3; TO-39; TO-5; TO-92; TQFP; TSOP; TSSOP; 其他
ko: 구성품 패키지 유형: BGA; DFN; DIP; LCC; LGA; PGA; PLCC; PLDIP; QFN; QFP; SMD; SOIC; SOP; SOPJ; SOT; SOT-143; SOT-223; SOT-23; SOT-363; SOT-523; SOT-723; SOT-89; SSOP; TO; TO-126; TO-18; TO-220; TO-247; TO-252; TO-263; TO-3; TO-39; TO-5; TO-92; TQFP; TSOP; TSSOP; 기타
tr: Bileşen Paket Türü: BGA; DFN; DIP; LCC; LGA; PGA; PLCC; PLDIP; QFN; QFP; SMD; SOIC; SOP; SOPJ; SOT; SOT-143; SOT-223; SOT-23; SOT-363; SOT-523; SOT-723; SOT-89; SSOP; TO; TO-126; TO-18; TO-220; TO-247; TO-252; TO-263; TO-3; TO-39; TO-5; TO-92; TQFP; TSOP; TSSOP; Diğer
fi: Komponenttipakkaustyyppi: BGA; DFN; DIP; LCC; LGA; PGA; PLCC; PLDIP; QFN; QFP; SMD; SOIC; SOP; SOPJ; SOT; SOT-143; SOT-223; SOT-23; SOT-363; SOT-523; SOT-723; SOT-89; SSOP; TO; TO-126; TO-18; TO-220; TO-247; TO-252; TO-263; TO-3; TO-39; TO-5; TO-92; TQFP; TSOP; TSSOP; Muu
hr-HR: Vrsta paketa komponente: BGA; DFN; DIP; LCC; LGA; PGA; PLCC; PLDIP; QFN; QFP; SMD; SOIC; SOP; SOPJ; SOT; SOT-143; SOT-223; SOT-23; SOT-363; SOT-523; SOT-723; SOT-89; SSOP; TO; TO-126; TO-18; TO-220; TO-247; TO-252; TO-263; TO-3; TO-39; TO-5; TO-92; TQFP; TSOP; TSSOP; Ostalo
da: Komponentpakketype: BGA; DFN; DIP; LCC; LGA; PGA; PLCC; PLDIP; QFN; QFP; SMD; SOIC; SOP; SOPJ; SOT; SOT-143; SOT-223; SOT-23; SOT-363; SOT-523; SOT-723; SOT-89; SSOP; TO; TO-126; TO-18; TO-220; TO-247; TO-252; TO-263; TO-3; TO-39; TO-5; TO-92; TQFP; TSOP; TSSOP; Andet
es: Tipo de paquete de componentes: BGA; DFN; DIP; LCC; LGA; PGA; PLCC; PLDIP; QFN; QFP; SMD; SOIC; SOP; SOPJ; SOT; SOT-143; SOT-223; SOT-23; SOT-363; SOT-523; SOT-723; SOT-89; SSOP; TO; TO-126; TO-18; TO-220; TO-247; TO-252; TO-263; TO-3; TO-39; TO-5; TO-92; TQFP; TSOP; TSSOP; Otros
zh-TW: 零件封裝類型: BGA; DFN; DIP; LCC; LGA; PGA; PLCC; PLDIP; QFN; QFP; SMD; SOIC; SOP; SOPJ; SOT; SOT-143; SOT-223; SOT-23; SOT-363; SOT-523; SOT-723; SOT-89; SSOP; TO; TO-126; TO-18; TO-220; TO-247; TO-252; TO-263; TO-3; TO-39; TO-5; TO-92; TQFP; TSOP; TSSOP; 其他
ru: Тип корпуса компонента: BGA; DFN; DIP; LCC; LGA; PGA; PLCC; PLDIP; QFN; QFP; SMD; SOIC; SOP; SOPJ; SOT; SOT-143; SOT-223; SOT-23; SOT-363; SOT-523; SOT-723; SOT-89; SSOP; TO; TO-126; TO-18; TO-220; TO-247; TO-252; TO-263; TO-3; TO-39; TO-5; TO-92; TQFP; TSOP; TSSOP; Другое
pt-BR: Tipo de pacote de componentes: BGA; DFN; DIP; LCC; LGA; PGA; PLCC; PLDIP; QFN; QFP; SMD; SOIC; SOP; SOPJ; SOT; SOT-143; SOT-223; SOT-23; SOT-363; SOT-523; SOT-723; SOT-89; SSOP; TO; TO-126; TO-18; TO-220; TO-247; TO-252; TO-263; TO-3; TO-39; TO-5; TO-92; TQFP; TSOP; TSSOP; Outro
el: Τύπος συσκευασίας εξαρτημάτων: BGA; DFN; DIP; LCC; LGA; PGA; PLCC; PLDIP; QFN; QFP; SMD; SOIC; SOP; SOPJ; SOT; SOT-143; SOT-223; SOT-23; SOT-363; SOT-523; SOT-723; SOT-89; SSOP; TO; TO-126; TO-18; TO-220; TO-247; TO-252; TO-263; TO-3; TO-39; TO-5; TO-92; TQFP; TSOP; TSSOP; Άλλο
nl: Componentpakkettype: BGA; DFN; DIP; LCC; LGA; PGA; PLCC; PLDIP; QFN; QFP; SMD; SOIC; SOP; SOPJ; SOT; SOT-143; SOT-223; SOT-23; SOT-363; SOT-523; SOT-723; SOT-89; SSOP; TO; TO-126; TO-18; TO-220; TO-247; TO-252; TO-263; TO-3; TO-39; TO-5; TO-92; TQFP; TSOP; TSSOP; Andere
de: Komponentenpakettyp: BGA; DFN; DIP; LCC; LGA; PGA; PLCC; PLDIP; QFN; QFP; SMD; SOIC; SOP; SOPJ; SOT; SOT-143; SOT-223; SOT-23; SOT-363; SOT-523; SOT-723; SOT-89; SSOP; TO; TO-126; TO-18; TO-220; TO-247; TO-252; TO-263; TO-3; TO-39; TO-5; TO-92; TQFP; TSOP; TSSOP; Sonstiges
sk-SK: Typ balíka komponentov: BGA; DFN; DIP; LCC; LGA; PGA; PLCC; PLDIP; QFN; QFP; SMD; SOIC; SOP; SOPJ; SOT; SOT-143; SOT-223; SOT-23; SOT-363; SOT-523; SOT-723; SOT-89; SSOP; TO; TO-126; TO-18; TO-220; TO-247; TO-252; TO-263; TO-3; TO-39; TO-5; TO-92; TQFP; TSOP; TSSOP; Iné
bg-BG: Тип корпус на компонента: BGA; DFN; DIP; LCC; LGA; PGA; PLCC; PLDIP; QFN; QFP; SMD; SOIC; SOP; SOPJ; SOT; SOT-143; SOT-223; SOT-23; SOT-363; SOT-523; SOT-723; SOT-89; SSOP; TO; TO-126; TO-18; TO-220; TO-247; TO-252; TO-263; TO-3; TO-39; TO-5; TO-92; TQFP; TSOP; TSSOP; Други
pl: Typ pakietu składników: BGA; DFN; DIP; LCC; LGA; PGA; PLCC; PLDIP; QFN; QFP; SMD; SOIC; SOP; SOPJ; SOT; SOT-143; SOT-223; SOT-23; SOT-363; SOT-523; SOT-723; SOT-89; SSOP; TO; TO-126; TO-18; TO-220; TO-247; TO-252; TO-263; TO-3; TO-39; TO-5; TO-92; TQFP; TSOP; TSSOP; Pozostałe
sl-SI: Vrsta paketa komponente: BGA; DFN; DIP; LCC; LGA; PGA; PLCC; PLDIP; QFN; QFP; SMD; SOIC; SOP; SOPJ; SOT; SOT-143; SOT-223; SOT-23; SOT-363; SOT-523; SOT-723; SOT-89; SSOP; TO; TO-126; TO-18; TO-220; TO-247; TO-252; TO-263; TO-3; TO-39; TO-5; TO-92; TQFP; TSOP; TSSOP; Drugo